【裁判字號】    90,易,116
【裁判日期】    900417
【裁判案由】    竊盜
【裁判全文】
臺灣苗栗地方法院刑事判決                            九十年度易字第一一六號
    公  訴  人  臺灣苗栗地方法院檢察署檢察官
    被      告  乙○○
右列被告因竊盜案件，經檢察官提起公訴（八十九年度偵字第五一四三號）及併案審
理（九十年度偵字第七九六號），本院判決如左：
    主  文
乙○○連續攜帶兇器竊盜，處有期徒刑陸月，如易科罰金，以參佰元折算壹日。
扣案之鯉魚鉗、尖嘴鉗、開口板手、十字起子、套筒起子、平口起子、美工刀、梅花
板手、自製破壞起子各壹支、手套壹、手電筒壹支，均沒收。
    事  實
一、乙○○基於意圖為自己不法所有之概括犯意，先於（一）民國八十九年十二月八
    日凌晨四時許，攜帶其所有客觀上可供兇器使用之鯉魚鉗、尖嘴鉗、開口板手、
    十字起子、套筒起子、平口起子、美工刀、梅花板手、自製破壞起子各一支及手
    套一、手電筒一支，在苗栗縣苗栗市○○路五六號前，竊取屬中華電信股份
    有限公司所有設置於該處之編號一二一二四號公用電話機一部，得手後騎乘機
    車將之先搬運藏置於苗栗市○○路二十四號（財星大樓）三樓樓梯旁，而於同日
    下午四時十分許，正在財星大樓三樓拆卸前開電話機時，適為警循線查獲，並當
    場扣得前述其所有供竊盜用之鯉魚鉗等工具；復連續於（二）九十年一月二日下
    午二時許，在彰化縣彰化市○○里○○路後火車站停車場內，持其所有丁字型扁
    鑽一支（未扣案），開啟電源竊取戊○○所有車號ＧＤＢ─九二六號重機車一台
    ，得手後，將之騎回苗栗縣供己騎用，並借予友人甲○○（收受贓物部分，現由
    苗栗地方法院檢察署以九十年度偵字第七九六號偵查中），嗣於同年一月九日經
    警見甲○○騎乘該機車行跡可疑，而向乙○○打探甲○○下落，乙○○則於偵查
    機關尚未發覺其犯罪之前，向苗栗縣警察局苗栗分局頭屋分駐所警丁○○申告自
    己之犯罪事實，而自願接受裁判。
二、案經苗栗縣警察局苗栗分局報請臺灣苗栗地方法院檢察署檢察官偵查起訴暨併案
    審理。
    理  由
一、訊據被告乙○○對於右揭犯罪事實，均坦承不諱，核與證人即中華電信股份有限
    公司公話課財理工程師丙○○、被害人即車號ＧＤＢ─九二六號重機車車主戊○○指訴筆錄均相符合，且有贓物認領保管單二紙、車輛竊盜資料個別查詢表一份
    、現場照片六幀附可稽及鯉魚鉗、尖嘴鉗、開口板手、十字起子、套筒起子、平
    口起子、美工刀、梅花板手、自製破壞起子各一支及手套一、手電筒一支扣案
    ，被告自白與事實相符，足堪採信，本案事證明確，被告犯行洵堪認定。
二、查鯉魚鉗、尖嘴鉗、開口板手、十字起子、套筒起子、平口起子、美工刀、梅花
    板手、自製破壞起子及未扣案之丁字型扁鑽各一支屬鐵製之硬物，有些尖端銳利
    ，客觀上自足以傷害人之身體，危害人生命安全，應屬兇器之一種。核被告犯罪
    事實欄（一）、（二）所為均係犯刑法第三百二十一條第一項第三款之攜帶兇器
    竊盜罪。其先後兩次竊盜犯行，時間緊接，觸犯構成要件相同之罪名，顯係基於
    概括犯意為之，為連續犯，應論以一罪，並加重其刑。又公訴人起訴事實雖未敘
    及事實欄（二）之犯行，然該部份之事實與公訴人起訴之犯罪事實既具有連續犯
    之裁判上一罪關係，應為起訴效力所及，本院自應併予審究。自被告於審理時雖
    供稱犯罪事實（二）犯行係與甲○○共同為之，惟其初於本院九十年三月二十日
    調查時供稱：本案係伊自己一人以丁字型扁鑽開啟車鎖再發動等語，核與同案被
    告甲○○迭於警訊及偵查中供稱：伊僅向乙○○借用車號ＧＤＢ─九二六號重機
    車，並未竊取等語相符（參見九十年度偵字第六八七號卷九十年三月八日筆錄）
    ，自不得以同案被告乙○○嗣後翻異稱係二人共同竊盜而認甲○○共同涉犯同案
    ，附此敘明。又查被告犯罪事實（二）部分於偵查機關尚未發覺其犯罪之前，即
    向苗栗縣警察局苗栗分局頭屋分駐所警丁○○申告自己之犯罪事實，而自願接受
    裁判，此業經證人丁○○證述屬實，依刑法第六十二條前段自首規定，減輕其刑
    ，並先加後減之。爰審酌被告之素行、竊盜手段、所得利益、犯後業能坦承犯行
    態度良好有悔悟之心等一切情狀，量處如主文所示之刑，並諭知易科罰金折算標
    準。另依民國九十年一月四日新修正之刑法第四十一條規定：「犯最重本刑為五
    年以下有期徒刑以下之刑之罪，而受六個月以下有期徒刑或拘役之宣告，因身體
    、教育、職業、家庭之關係或其他正當事由，執行顯有困難者，得以一元以上三
    元以下折算一日，易科罰金。」，並於同年月十日經總統公布施行，依刑法第二
    條第一項前段從新從輕原則，自以新法有利於被告，併諭知易科罰金之折算標法
    。另扣案之鯉魚鉗、尖嘴鉗、開口板手、十字起子、套筒起子、平口起子、美工
    刀、梅花板手、自製破壞起子各一支及手套一、手電筒一支，為被告所有且係
    供竊盜犯罪所用之物，業據被告供承在卷（參見本院九十年三月二十日調查筆錄
    ），爰依刑法第三十八條第一項第二款宣告沒收；另丁字型扁鑽一支未扣案，且
    其供承業已丟棄等語，為免將來執行困難，爰不另為沒收之諭知，併此敘明。
據上論結，應依刑事訴訟法第二百九十九條第一項前段，刑法第二條第一項前段、第
五十六條、第三百二十一條第一項第三款、修正後刑法第四十一條第一條前段、第六
十二條前段、第三十八條第一項第二款，罰金罰鍰提高標準條例第一條前段、第二條
，判決如主文。
本案經檢察官呂增達到庭執行職務
中      華      民      國    九十    年      四      月      十七      日
                        臺灣苗栗地方法院刑事第二庭
                                      法  官  黃  賢  婷
右正本證明與原本無異。
如不服本判決，應於判決送達後十日內向本院提出上訴狀( 應附繕本 )，上訴於
臺灣高等法院台中分院。
                                      書記官  李  學  詩
中      華      民      國    九十  年      四      月      十七      日
附錄論罪科刑法條：
刑法第三百二十一條第一項第三款：
犯竊盜罪而有左列情形之一者，處六月以上五年以下有期徒刑。
第三款：攜帶兇器而犯之者。


司法院資訊處製作；財團法人民間司法改革基金會備份。
